臺灣彰化地方法院刑事判決　　　　　　100年度訴字第647號
公　訴　人　臺灣彰化地方法院檢察署檢察官
被　　　告　鄭俊利
上列被告因毒品危害防制條例案件，經檢察官提起公訴（100年
度毒偵字第179號），本院依簡式審判程序判決如下：
    主  文
鄭俊利施用第壹級毒品，累犯，處有期徒刑柒月；又施用第貳級
毒品，累犯，處有期徒刑月；應執行有期徒刑玖月。
    犯罪事實
一、鄭俊利前因施用毒品案件，經法院裁定送執行強制戒治後，
    於民國（下同）97年2月18日執行完畢釋放。復於93年間，
    因竊盜案件，經法院判處有期徒刑1年4月確定，於95年5月4
    日縮短刑期假釋出監付保護管束，於95年5月30日保護管束
    期滿未經撤銷視為執行完畢。詎仍不知戒除毒癮，復基於施
    用第一級毒品海洛因之犯意，於99年11月10日上午某時許，
    在彰化縣鹿港鎮不詳處所，以施用香煙之方式，施用第一級
    毒品海洛因1次。鄭俊利另基於施用第二級毒品甲基安非他
    命之犯意，於99年11月7日下午3時許，在其位於彰化縣鹿港
    鎮東崎里東崎7巷6號住處，以將第二級毒品甲基安非他命置
    入玻璃球內用火燒烤後吸食其煙霧之方式，施用第二級毒品
    甲基安非他命1次。嗣於99年11月10日下午5時20分許，在彰
    化縣鹿港鎮○○里○○路○段559巷口處，其前揭施用第二級
    毒品甲基安非他命之犯行，未經有偵查權限之機關發覺前，
    即向彰化縣警察局鹿港分局海埔派出所員警自首，而接受裁
    判，並經徵其同意採集尿液送驗，結果呈嗎啡、安非他命及
    甲基安非他命陽性反應。
二、案經彰化縣警察局鹿港分局報請臺灣彰化地方法院檢察署檢
    察官偵察起訴。
    理  由
一、本件被告所犯係死刑、無期徒刑、最輕本刑為3 年以上有期
    徒刑以外之罪，其於準備程序就前揭被訴事實為有罪之陳述
    ，經受命法官告知簡式審判程序之旨，並聽取其與公訴人之
    意見後，本院認無不得或不宜改依簡式審判程序進行之處，
    爰依刑事訴訟法第273 條之1 第1 項、第284 條之1 ，裁定
    本案由受命法官獨任進行簡式審判程序，合先敘明。
二、上揭犯罪事實，業經被告於本院審理時坦承不諱，且其於99
    年11月10日為警查獲時所採驗之尿液，經詮昕科技股份有限
    公司檢驗結果，確均呈嗎啡、可待因、安非他命、甲基安非
    他命陽性反應，此有尿液代號與真實姓名對照表、詮昕科技
    股份有限公司之濫用藥物尿液檢驗報告各1紙附卷可稽，另
    參諸醫學臨床實驗及根據英國藥學會出版之文獻Cl arke's
    Isolatio n andIdentif ication of Drugs乙書第293頁載
    ：海洛因經注射入人體後，在體內迅速水解成6-Mono acety
    Imorph ine，再緩緩繼續水解成嗎啡，然後再循嗎啡之代謝
    方式排出，同書第431頁至第432頁並載有：嗎啡經注射入人
    體後，約50％以上於8小時內自尿中排出，至24小時排出約
    90％，但48小時後仍有微量可檢出等語。此外，按通常健康
    成人一次注射嗎啡15公絲，而以現行採用蟻醛酸試液及鉬鋑
    銨酸試液檢檢驗其尿液時，注射後8小時內所排尿液易於檢
    出；8小時至24小時，視其取尿時間及尿量多寡，可能檢出
    ；至24小時以後所排之尿液，用上述方法已難檢出，亦據行
    政院衛生署藥物食品檢驗局73年11月30日（73）藥檢壹字第
    030221號函釋明確。又甲基安非他命經口服投與後，約70％
    於24小時內可自尿液中排出，又其尿液內含甲基安非他命成
    分之檢出，與投與甲基安非他命的量、個人體質、檢驗儀器
    之精密度有關，通常採尿化驗是否呈陽性反應，應以投與後
    24小時內所採者為宜，此亦有行政院衛生署藥物食品檢驗局
    （80）藥檢壹字第4529號函可查。揆諸前揭說明，足徵被告
    確實有於上開時日施用第一級、第二級毒品，被告上開施用
    第一級毒品海洛因及第二級毒品甲基安非他命之犯行均堪認
    定。
三、另犯毒品危害防制條例第10條施用第1 、2 級毒品之罪者，
    檢察官應先聲請法院裁定將被告令送勒戒處所觀察、勒戒，
    經觀察、勒戒後，認無繼續施用毒品傾向者，應即釋放，並
    為不起訴之處分或不付審理之裁定；認有繼續施用毒品傾向
    者，應由檢察官聲請法院裁定令入戒治處所施以強制戒治，
    且經觀察、勒戒或強制戒治執行完畢釋放後，5 年內再犯第
    10條之罪，檢察官應依一般刑事訴訟程序予以起訴論罪科刑
    ，此觀諸毒品危害防制條例第20條第1 項、第2 項、第23條
    第2 項前段規定自明。經查，本件被告前因施用毒品案件，
    經法院裁定送強制戒治，業於97年2月18日執行完畢釋放之
    事實，有臺灣高等法院被告前案紀錄表、臺灣彰化地方法院
    檢察署刑案資料查註紀錄表各1份附卷可參，其於前開強制
    戒治執行完畢釋放後5年內，復犯本件施用第一、二級毒品
    罪，事證明確，應予依法論科。
四、查海洛因、甲基安非他命為毒品危害防制條例第2 條第2 項
    所明定之第1、2級毒品，是核被告許勝為所為，分別係犯同
    條例第10條第1項之施用第1級毒品罪及同條第2項之施用第2
    級毒品罪。被告於持有第1、2級毒品並進而施用，其持有之
    低度行為應為施用之高度行為所吸收，均不另論持有毒品之
    罪。被告所犯上開施用第一級毒品之2罪及施用第二級毒品
    之1罪間，犯意各別，行為不同，應予分論併罰。次查，被
    告有事實欄所載論罪科刑執行情形，此有台灣高等法院被告
    全國前案紀錄表在卷可稽，其受有期徒刑執行完畢後，五年
    以內故意再犯本件有期徒刑以上之罪，為累犯，均應依刑法
    第47條第1項規定加重其刑。又被告施用第2級毒品犯行，係
    於有偵查犯罪職權隻警察機關尚不知伊有施用安非他命行為
    之前，即於上開時地主動向採驗尿液之員警坦承有施用安非
    他命之情事，此有警訊筆錄可稽，且被告負有接受審判之情
    ，爰依刑法第62條前段規定減輕其刑，且依法先加後減之。
    爰審酌被告前有施用毒品之不良素行，歷經觀察、勒戒、強
    制戒治後，仍未能徹底戒絕毒品，顯見意志不堅，有失政府
    制定毒品危害防制條例之立法美意，本不宜寬貸，惟念其施
    用毒品乃自戕一己之身體健康，尚未害及他人，且犯後坦承
    犯行，暨其智識程度、生活狀況等一切情狀，分別量處如主
    文所示之刑，並定其應執行之刑，以示懲戒。
據上論斷，依刑事訴訟法第273條之1第1項、第299條第1項前段
、第310條之2、第454條第1項，毒品危害防制條例第10條第1項
、第2項，刑法第11條前段、第47條第1項、第51條第5款、第62
條前段，判決如主文。
本案經檢察官施教文到庭執行職務。
中    華    民    國   100    年    6     月    29    日
                  刑事第四庭  法  官      姚銘鴻
以上正本證明與原本無異。
如不服本判決，應於判決送達後10日內，向本院提出上訴書狀，
上訴書狀應「敘述具體上訴理由」，並按他造當事人之人數附繕
本。「切勿逕送上級法院」。
中    華    民    國   100    年    6     月    29    日
                              書記官      郭佳雯
附錄本案論罪科刑法條全文：
毒品危害防制條例第10條
施用第一級毒品者，處 6 月以上 5 年以下有期徒刑。
施用第二級毒品者，處 3 年以下有期徒刑。